【裁判字號】    95,易,969
【裁判日期】    950929
【裁判案由】    妨害公務
【裁判全文】
臺灣彰化地方法院刑事判決               95年度易字第969號
公  訴  人  臺灣彰化地方法院檢察署檢察官
被      告  甲○○
                    1號
上列被告因妨害公務案件，經檢察官提起公訴（95年度偵字第74
16號）），於本院準備程序中，被告就被訴事實為有罪之陳述
，經告知簡式審判程序之旨，並聽取當事人之意見後，認宜以獨
任進行簡式審判程序，而裁定進行簡式審判程序審理，判決如下
：
    主  文
甲○○對於公務員依法執行職務時，施強暴，累犯，處有期徒刑
參月，如易科罰金，以新台幣壹仟元折算壹日。
    事  實
一、甲○○前於民國86年間因違反肅清煙毒條例案件，經台灣南
    投地方法院於86年6 月24日以86年度訴字第314 號判處有期
    徒刑3 年6 月，嗣經台灣高等法院台中分院以86年度上訴字
    第16 84 號駁回上訴確定，於87年11月17日入監執行，而於
    89 年10 月27日假釋出監並付保護管束，惟保護管束期間因
    更犯施用毒品案件違反保護管束應遵守事項情節重大，撤銷
    假釋，於90年12月13日執行殘刑1 年5 月15日，上開毒品案
    件，復經台灣南投地方法院以91年度訴字第98號判處有期徒
    刑10月，2 案接續執行，於93年2 月19日縮短刑期執行完畢
    。詎仍不知悔改，於95年8 月13日上午9 時10分許，駕駛其
    妹徐仙蓉所有之車牌號碼OM—9862號自用小客車，行經彰化
    縣大村鄉○○○路280 巷道路，適遇前方30公尺處有彰化縣
    警察局員林分局大村分駐所所長唐國維持本院核發之搜索票
    ，駕駛車牌號碼5413—HQ號巡邏車（車身編號027） ，欲依
    法執行搜索勤務，甲○○因恐被警查獲其身上所攜帶之第1
    級毒品海洛因（所涉毒品案件另案偵查中），而意欲逃離現
    場，以規避盤查，竟以駕駛上開自小客車衝撞警方上開巡邏
    車之方式施強暴，致該巡邏車右側前門受損、凹陷（毀損部
    分未據提出告訴）。
二、案經彰化縣警察局員林分局移送臺灣彰化地方法院檢察署檢
    察官偵查起訴。
    理  由
一、本件被告所犯係死刑、無期徒刑、最輕本刑為3 年以上有期
    徒刑以外之罪，其於準備程序就前揭被訴事實為有罪之陳述
    ，經受命法官告知簡式審判程序之旨，並聽取其與公訴人之
    意見後，本院認無不得或不宜改依簡式審判程序進行之處，
    爰依刑事訴訟法第273 條之1 第1 項、第284 條之1 ，裁定
    本案由受命法官獨任進行簡式審判程序，合先敘明。
二、上揭犯罪事實，業據被告甲○○於本院審理時坦承不諱，並
    有警員唐國維所製作之職務報告書1 份及照片4 張附卷可稽
    ，足認被告之自白與事實相符，堪可採為論罪科刑之依據。
    另警察任務為依法維持公共秩序，保護社會安全，防止一切
    危害，促進人民福利，且警察有依法執行搜索、扣押、拘提
    及逮捕之職權，警察法第2 條、第9 條第4 款分別定有明文
    ，而警察為履行法定任務而為一切必要之行為，均不失為其
    依法令執行公務之內容，是本件彰化縣警察局員林分局大村
    分駐所所長唐國維駕駛巡邏車持本院核發之搜索票依法攔查
    被告甲○○，自係屬依法執行職務無誤。本件事證明確，被
    告犯行洵堪認定。
三、核被告所為，係犯刑法第135 條第1 項之對於執行職務公務
    員施以強暴罪。又被告前因違反肅清煙毒條例案件，經台灣
    南投地方法院於86年6 月24日以86年度訴字第314 號判處有
    期徒刑3 年6 月，嗣經台灣高等法院台中分院以86年度上訴
    字第1684號駁回上訴確定，於87年11月17日入監執行，而於
    89年10月27日假釋出監並付保護管束，惟保護管束期間因更
    犯施用毒品案件違反保護管束應遵守事項情節重大，撤銷假
    釋，於90年12月13日執行殘刑1 年5 月15日，上開毒品案件
    ，復經台灣南投地方法院以91年度訴字第98號判處有期徒刑
    10 月 ，2 案接續執行，於93年2 月19日縮短刑期執行完畢
    等情，有臺灣彰化地方法院檢察署刑案資料查註紀錄表及臺
    灣高等法院被告前案紀錄表各1 份在卷可稽，其於受有期徒
    刑執行完畢後，5 年以內故意再犯本件有期徒刑以上之罪，
    為累犯，應依刑法第47條第1 項之規定，加重其刑。爰審酌
    被告為逃避員警之攔檢，而駕車衝撞執勤員警駕駛之巡邏車
    ，無視於公權力之行使，本不宜寬貸，惟念其並未造成員警
    人身傷害，且於犯罪後坦承犯行，態度尚可及被告犯罪之動
    機、目的、手段、品行、智識程度等一切情狀，量處如主文
    所示之刑，並諭知易科罰金之折算標準。
據上論斷，應依刑事訴訟法第273 條之1 第1 項、第299 條第1
項前段，刑法第135 條第1 項、第47條第1 項、第41條第1 項前
段，刑法施行法第1條之1，判決如主文。
本案經檢察官莊佳瑋到庭執行職務。
中    華    民    國    95    年    9     月    29    日
                  刑事第二庭    法      官  胡宜如
以上正本證明與原本無異。
如不服本判決，應於送達後10日內向本院提出上訴狀（須附繕本
）。
中    華    民    國    95    年    9     月    29    日
                                書記官  蕭秀吉
附錄論罪科刑法條：
中華民國刑法第135條
對於公務員依法執行職務時，施強暴脅迫者，處 3 年以下有期徒
刑、拘役或 3 百元以下罰金。
意圖使公務員執行一定之職務或妨害其依法執行一定之職務或使
公務員辭職，而施強暴脅迫者，亦同。
犯前二項之罪，因而致公務員於死者，處無期徒刑或 7 年以上有
期徒刑；致重傷者，處3 年以上、10年以下有期徒刑。


司法院資訊處製作；財團法人民間司法改革基金會備份。
